Inventaris van het archief van de Centrale Raad voor de Kernenergie en haar Commissies, (1958) 1963-1973 (1976)
Nationaal Archief, Den Haag
- ARCHIEF VAN DE CENTRALE RAAD VOOR DE KERNENERGIE, 1963-1973
  - STUKKEN VAN BIJZONDERE AARD., B
    - Stukken betreffende de taak.
      - Adviezen GR van de Gezondheidsraad, uitgebracht aan de minister en staatssecretaris van Sociale Zaken en Volksgezondheid, vanaf inv.nr. 342: Volksgezondheid en Milieuhygiëne, 1962-1973, met bijlagen, (adviesaanvragen) correspondentie en andere met het onderwerp verband houdende stukken (voor
        - Uitgebracht aan de staatssecretaris van Sociale Zaken en Volksgezondheid betreffende., 316-342
          - GR206: aanvragen van de Stichting Proefbedrijf Voedselbestraling tot toelating van bestraling en het op de markt mogen brengen van diverse consumptiegoederen, 1971, 340; 1 omslag
            GR206: zie ook inv.nr. 357
          - GR207: aanvragen van de Stichting Proefbedrijf Voedselbestraling tot toelating van bestraling en het op de markt mogen brengen van diverse consumptiegoederen, 1971, 341; 1 omslag
            GR207: zie ook inv.nr. 348
          - GR208: aanvragen van de Stichting Proefbedrijf Voedselbestraling tot toelating van bestraling en het op de markt mogen brengen van diverse consumptiegoederen, 1971, 342; 1 omslag
        - Uitgebracht aan de minister van Volksgezondheid en Milieuhygiëne betreffende., 343-356
          - GR969/66: richtlijnen voor de behandeling van stralingsongevallen, 1971, 343
          - GR860/69: technische maatregelen ter beperking van de stralingsdosis in de röntgendiagnostiek, 1971, 344
          - GR365/70: de aanvraag van de Provinciale Zeeuwse Energie Mij tot het verlenen van een oprichtingsvergunning voor een kernenergiecentrale te Borssele, 1971, 345
            zie voorts inv.nr. 555
          - GR963/70: de tegen de vestiging van een kernenergiecentrale te Borssele ingediende bezwaarschriften, 1971, 346
          - GR867: de aanvraag van het Konsortium Interatom-Man tot het verlenen van een oprichtingsvergunning voor een kernenergiecentrale van Uranit, Uran-Isotopentrennungsgeselschaft te Jülich, 1971, 347
          - GR350: de aanvraag van de Stichting Proefbedrijf Voedselbestraling tot toelating van bestraling en het in de handel mogen brengen van kuikens, 1971, 348
            zie ook inv.nr. 341
          - GR750: de aanvraag van de Stichting Proefbedrijf Voedselbestraling tot toelating van bestraling van diverse levensmiddelen, 1971, 349
            zie ook inv.nrs. 350 en 356
          - GR961: bestraling van diëetvoeding, 1972, 350
            zie ook inv.nrs. 349 en 356
          - GR890: radiosktieve stoffelijke overschotten (uitvoering besluiten art. 45 Kernenergiewet), 1972, 351
          - GR696: de aanvraag van de Landbouwhogeschool te Wageningen tot het verlenen van een vergunning voor het doen van experimenten met radioaktieve stoffen bij grote landbouwhuisdieren, 1972, 352
          - GR867/71: de aanvraag van het Konsortium Interatom-Man tot het verlenen van een oprichtingsvergunning voor een demonstratieinstallatie voor uraniumverrijking d.m.v. ultracentrifuges te Almelo, 1972, 353
          - GR645/72: de aanvraag van de NV tot Keuring van Electrotechnische Materialen te Arnhem tot het verlenen van een vergunning voor het lozen van radioaktiviteit in de ventilatielucht, met aanvullend advies, 1973-1974, 354
            Openbaarheid beperkt tot 01-01-2025
          - GR365/70: de aanvraag van de P.Z.E.M. tot het verlenen van een oprichtingsvergunning voor een kernenergiecentrale te Borssele, 1973, 355
            zie inv.nr. 345
          - GR794: de aanvraag van de Stichting Proefbedrijf Voedselbestraling tot toelating van bestraling van voorverpakte voedings- en genotmiddelen die uitsluitend zullen worden gebruikt bij de verpleging van patienten in omgekeerde isolatie, 1973, 356
            zie ook inv.nrs. 349 en 350; het in bovenstaand advies vermelde GR-advies nr. 842 is niet in dit archief aangetroffen.
        - Uitgebracht aan de minister en staatssecretaris van Volksgezondheid en Milieuhygiëne betreffende., 357
          - GR1961: de aanvraag van het Instituut voor Toepassing van Atoomenergie in de Landbouw te Wageningen tot toelating van bestraling en het in de handel mogen brengen van aardbeien, 1973, 357
            zie ook inv.nrs 318, 319 en 340
      - R- (en V-) adviezen van de (Voorzitter van de) Wetenschappelijke Raad voor de Kernenergie, op eigen adviesaanvraag ontvangen, met bijlagen, adviesaanvragen, correspondentie en andere met het onderwerp verband houdende stukken (voorzover aangetroffen), (afschriften)., 1965-1972; 358-378; 19 omslagen
        - R37: de wetenschappelijke en wetenschappelijk-technische aspekten van het Euratombeleid, 1965, 358
          zie inv.nrs. 382, 387 en 391
        - R52: het Nederlandse programma op Kernreactorgebied, 1966, 359
          zie ook inv.nrs. 395, 150,174, 404, 422, 439, 367, 375 en 241
        - R57: het Nederlandse programma op Kernreactorgebied, 1966, 360
        - Briefwisseling tussen CRK, RCN en WRK betreffende het uitgebrachte WRK-advies R57, met commentaar van het RCN op het advies, 1966-1967, 361
        - R58: het Ultracentrifugeproject, 1966, 362
          zie ook inv.nr. 245
        - Brief van de voorzitter van de RCN-Evaluatiecommissie van het Ultracentrifugeproject betreffende de aktiviteiten van de commissie, 1965, 363
        - Brief van de voorzitter van het RCN betreffende aanbieding van het rapport van de RCN-Evaluatiecommissie inzake het Ultracentrifugeproject en andere daarop betrekking hebbende stukken, met bijlagen, 1966, 364
          Deze brieven dienden als bijlagen bij de in inv.nr. 362 behorende adviesaanvraag van de CRK.
        - Briefwisseling tussen de voorzitter CRK en de voorzitter van de RCN-Evaluatiecommissie betreffende de wens tot temporisering van het U.C.-project, vooral wat betreft de bouw van de meer-trommeleenheid, met bijlagen, 1966, 365
        - Brief van de voorzitter CRK aan de leden c.a. betreffende de (mogelijke) betrekkenheid van Shell en Philips bij het U.C.-project, met bijlage, afschriften, 1966, 366
        - R60: een aantal onderzoek.- cq. associatiecontracten van Nederlandse instellingen met Euratom, 1966, 367
          zie ook inv.nrs. 593, 404 en 425 Is"sluitstuk" op de adviezen R52 en R57.
        - R71: het ontwerp-Toestellenbesluit Kernenergiewet, 1967, 368
          zie inv.nrs. 116, 370/371 en 416
        - R72: het ontwerp-besluit Vergunningen art. 15 Kernenergiewet, 1967, 369
          zie ook inv.nrs. 129 en 410
        - R74: het ontwerp-Toestellenbesluit Kernenergiewet, 1967, 370; 1 omslag
          zie ook inv.nrs. 368, 116 en 416 t/m 419. Brieven van het ministerie van Sociale Zaken en Volksgezondheid aan de voorzitter CRK betreffende de uitgebrachte adviezen R74 en R74a i.v.m. de adviesprocedure: zie bij CR17, inv.nrs. 417 en 418.
        - R74a: het ontwerp-Toestellenbesluit Kernenergiewet, 1967, 371; 1 omslag
        - Nota van een CRK-lid aan de voorzitter CRK betreffende het commentaar van de WRK op het ontwerp-Toestellenbesluit, 1967, 372
        - R75: de niet-verspreiding van kernwapens, met briefwisseling WRK-minister van Buitenlandse Zaken i.v.m. R75, afschriften, 1967, 373
          zie ook inv.nrs. 108 en 411
        - R77: het ontwerp-Radioactieve stoffenbesluit Kernenergiewet, 1967, 374
          zie ook inv.nrs 113, 415 en 418
        - R95: het Industriëel Isotopenlaboratorium te Petten, 1968, 375
          zie ook inv.nr. 433en 159
        - R101: het rapport van de Commissie ad hoc RCN, 1969, 376
          zie ook inv.nrs. 393 en 439 alsmede het archief van de Commissie ad hoc RCN.
        - V34: het rapport snelle natriumgekoelde kernreactor, opgesteld door de Stichting het Nederlands Economisch Instituut (N.E.I.), 1971, 377
          zie inv.nr. 459 Rapport niet aangetroffen.
        - R118: wijziging Kernenergiewet, 1972, 378
          zie ook inv.nr. 460.
      - Adviezen CR1 - CR36 van de Centrale Raad voor de Kernenergie, uitgebracht aan diverse ministers en enige andere personen, met bijlagen, adviesaanvragen, correspondentie en andere met het onderwerp verband houdende stukken (voorzover aangetroffen), (afschriften)., 1964-1972, 1964-1974; 379-460; 82 omslagen
        - Uitgebracht aan de minister van Onderwijs, Kunsten en Wetenschappen betreffende., 379-381
          - CR1:.het gebruik van de reactoren BR-I en BR-II van het Belgische Studiecentrum voor Kernenergie, met adviesaanvraag en brievenwisseling met diverse organisaties naar aanleiding van het advies, 1964, 379
          - Notities, nota's en brievenwisseling betreffende het onderwerp van de advisering, 1964, 380
          - Concepten van het uit te brengen advies, met bijbehorende brievenwisseling, 1964, 381
        - Uitgebracht aan de minister van Economische Zaken betreffende., 382-384
          - CR2: het Euratombeleid (1e interimadvies), met bijbehorende nota met adviesaanvraag en bijlagen van de Vaste Commissie voor de Kernenergie van de Tweede Kamer en briefwisseling n.a.v. het advies, 1964, 382
            zie ook inv.nrs. 387-392
          - Notitie van het ministerie van Economische Zaken betreffende een voorstel van de Euratom-commissie inzake Voorbereiding Industriëel Beleid Euratom, afschrift, 1964, 383
          - Nota van de Franse delegatie in de Euratom-groep "Atoom-vraagstukken" betreffende de overeenkomst Euratom-Petten inzake de vijf-jarenprogramma's, met commentaar van de Directie Kernenergie van het ministerie van Economische Zaken, afschrift/doorslag, 1964, 384
            Voor beide stukken gold (aantekening op eerste stuk):"niet voor circulatie".
        - Uitgebracht aan de minister van Buitenlandse Zaken betreffende., 385-386
          - CR3: het rapport van het Legal Panel Radioactive Waste Disposal into the sea inzake de juridische implicaties van de lozing van radioaktief afval in zee, met adviesaanvraag en bijlagen (w.o. het rapport), briefwisseling met de WRK betr. de advisering en een interne CRK-notitie, 1963-1964, 385
            zie voorts inv.nr. 386
          - CR4: de mogelijkheid tot internationale controle op de lozing van radioaktieve stoffen in zee, met een CRK-memorandum en concepten van het advies, 1965, 386
        - Uitgebracht aan de minister van Economische Zaken betreffende., 387-400
          - CR5: het Euratombeleid (2e interimadvies), met het rapport van de CRK-commissie ad hoc Uraniumvoorraden en brief van de dir.-gen, voor de Kernenergie van het ministerie van Economische Zaken naar aanleiding hiervan, 1965, 387
            zie ook inv.nrs. 358, 382, 391 en 392 alsmede het archief van de Commissie Uraniumvoorraden.
          - Concepten van het uit te brengen advies, met bijbehorende brievenwisseling, 1964-1965, 388
          - Notitie van een CRK-lid betreffende de advisering over het Euratombeleid, met concept en bijbehorende Euratom-documenten, 1965, 389
          - Verslag van de 2e vergadering van de ENEA-studiegroep inzake de rol van de kernenergie op lange termijn in West-Europa (uraniumvoorraden) dd. 29-6-1965 te Parijs, met CRK-brieven n.a.v. het verslag, afschriften, 1965, 390
          - CR6: het Euratombeleid (3e interimadvies), 1965, 391
            zie ook inv.nrs. 358, 382, 387 en 392
          - CR7: het Euratombeleid (eindadvies), met brieven betreffende het concept en stukken betreffende de onderverdeling van het aanvaarde Euratom-budget (Tweede Vijfjarenplan), 1965, 392
          - CR8: het Nederlandse programma op kernreactorgebied, met adviesaanvraag en briefwisseling n.a.v. het advies, 1965, 393
            zie ook inv.nrs. 404, 405/406, 422, 439, 359/360, 361, 362, 376 en 241
            zie voorts de archieven van de CRK-commissies ad hoc R.C.N. en Scheepsreactor (C.S.R.).
          - Stukken betreffende het RCN-rapport "Voorstel Proteus" en "Driejarenplan 1965-1967'' (Proteusproject), 1965, 394
            Zie ook bijlagen - CSR-archief (CSR inv.nr. 72 b,c en d)
          - Nota van J.P. Kruseman betreffende natriumtechnologie voor reactoren, met aanbiedingsbrief, 1965, 395
            zie aangaande andere stukken betreffende natriumtechnologie: agenda 10e vergadering CRK (Inv.nr. 10)
          - Brief van de voorzitter CRK aan het bestuur van het RCN betreffende de Evaluatie(commissie) U.C.-project, afschrift, 1965, 396
            zie de adviesaanvraag van de CRK aan de WRK bij, R58 (inv.nr. 362) en de bijlagen (inv.nrs. 363 en 364).
          - Brievenwisseling betreffende het uitgebrachte advies CRS, 1965, 397
          - Nota van het R.C.N. betreffende het voorstel inzake een 42.000 ton dwt vrachtschip voor het vervoer van gestorte lading, voortgestuwd d.m.v. kernenergie (voorstel Nereus), met aanbiedingsbrief, 1965, 398
          - Brief van de voorzitter CRK aan de leden van de in te stellen CRK-commissie ad hoc Scheepsreactor Proteus-Nereus (C.S.R.) betreffende aard en samenstelling van deze commissie, met CSR-stukken betreffende Tijdschema, aanbieding eerste CSR-notulen en van het eindrapport, en briefwisseling met de IRK betreffende het Proteus-project, 1965-1966, 399
            zie verder het C.S.R.-archief.
          - Stukken betreffende de procedure voor de verdere behandeling van de adviesaanvraag dd. 25-1-1965 van de ministers van Economische Zaken, Onderwijs en Wetenschappen en van Sociale Zaken en Volksgezondheid, 1966, 400
        - Uitgebracht aan de voorzitter van de subcommissie Verzekering van de Interdepartementale Commissie voor de Kernenergie (ICK) van het ministerie van Financiën betreffende., 401-402
          - CR9: het ontwerp-AMvB inzake de wettelijke aansprakelijkheid bij kleine hoeveelheden splijtstoffen, met adviesaanvraag en bijlagen en briefwisseling dienaangaande, 1965, 401
            zie ook inv.nr. 434
          - Stukken betreffende het ontwerp Wet houdende regelen inzake wettelijke aansprakelijkheid op het gebied van de Kernenergie, met aanbiedingsbrieven van de ministers van Financiën en Economische Zaken en notities, 1963-1965, 402
        - Uitgebracht aan de minister van Economische Zaken betreffende., 403
          - CR10: het ontwerp-besluit registratie splijtstoffen en ertsen, met adviesaanvraag en bijlagen, 1966, 403
        - Uitgebracht aan de ministers van Economische Zaken, Onderwijs en Wetenschappen en van Sociale Zaken en Volksgezondheid betreffende., 404
          - CR11: het Nederlandse programma op kernreactorgebied (Euratom-contracten) met briefwisseling betreffende het onderwerp van de advisering en betreffende het concept-advies, 1966-1967, 404
            zie ook inv.nrs. 393, 422, 439, 359/360, 362, 375 en 241
        - Uitgebracht aan de minister van Economische Zaken betreffende., 405-410
          - CR12: samenwerking met de Duitse Bondsrepubliek inzake snelle reactoren (2e interimadvies IRK nr. 853), met adviesaanvraag en aanbiedingsbrieven, 1967, 405
            IRK nr. 853 = advies IR25, inv.nr. 241; zie voorts inv.nrs. 236, 393, 400 en 406
          - CR13: samenwerking met de Duitse Bondsrepubliek inzake snelle reactoren, met adviesaanvraag en concepten van het advies, 1967, 406
            zie inv.nr. 405 + NB.
          - Tekst van de verklaring, door prof. ir. W. Vinke ter CRK-vergadering van 28-7-'67 af te leggen betreffende de samen-werking met de Duitse Bondsrepubliek inzake snelle reactoren en, op grond van de hiervan te verwachten financiële konsekwenties, de uitvoerbaarheid van het Proteus/PR-IV-project, met aanbiedingsbrief van het ministerie van Defensie, 1967, 407
          - Brief van de Koninklijke Nederlandsche Reedersvereeniging betreffende het standpunt van de Vereeniging m.b.t. de nucleaire scheepsvoortstuwing, afschrift, 1967, 408
          - Notitie van J.P. Kruseman betreffende Vooruitzichten kernenergiereactoren voor handelsschepen, met bijlagen en een overdruk uit de Haagsche Courant dd. 21-2-'67 betreffende "Atoomvoortstuwing heeft de toekomst", met aanbiedingsbrief, 1967, 409
            Bijlagen:
            Voordracht van Prof. dr. M. Bogaardt op de Atoomforum Conferentie te Bunnik betreffende Constructie van scheepsreactoren, 1966
            J.P. Kruseman: Voortstuwing door reactoren, uit: Tijdschrift voor Vervoerswetenschap nr.4, 1965
            Voordracht op Symposium "The future of reactorships" betreffende Specialized ships of the nuclear age, met een kritische beschouwing van J.P. Kruseman, 1966
            Notitie van J.P. Kruseman betreffende De kansen voor scheepsreactoren in handelsschepen, 30-8-1966
          - CR14 het ontwerp-besluit Vergunningen art 15 Kernenergiewet, met aanbiedingsbrief, adviesaanvraag en en bijlagen, alsmede concept-advies en reacties daarop, 1967, 410
            zie ook inv.nrs. 129, 369 en 457
        - Uitgebracht aan de minister van Buitenlandse Zaken betreffende., 411-412
          - CR15: de niet-verspreiding van kernwapens, met adviesaanvraag en bijlagen, aanbiedingsbrief en concept van het advies met notities, 1967, 411
            zie ook inv.nrs. 373, en 108
          - Brieven van de IRK en het Pastoraal Concilie betreffende het Non-Proliferatieverdrag, met bijlagen, aanbiedingsbrief en documentatie, 1967-1968, 412
        - Uitgebracht aan de minister van Sociale Zaken en Volksgezondheid betreffende., 413-420
          - CR16: het Radio-aktieve stoffenbesluit Kernenergiewet, 1968, met adviesaanvraag en bijlagen, briefwisseling met de IRK en met opmerkingen n.a.v. het concept-besluit, 1967-1968, 413
            zie ook inv.nrs. 374, en 113
          - Brieven van de minister van Sociale Zaken en Volksgezondheid betreffende toezending van 1. zijn beschikking op grond van het Radioaktieve stoffenbesluit tot wijziging van de Classificatiebeschikking radiotoxiciteit en 2. het ontwerp-Radioaktieve stoffenbesluit met Memorie van Toelichting, met bijlagen, 1968, 414
          - Notitie van de CRK betreffende de verwerking van het advies CR16 (en CR17) in het desbetreffende besluit, met een exemplaar van het desbetreffende Staatsblad, 1968, 415
          - CR17 het Toestellenbesluit Kernenergiewet, met adviesaanvraag en bijlagen, briefwisseling met de IRK en met opmerkingen n.a.v. het concept-besluit, 1968, 416
            zie ook inv.nrs. 368, 370/371 en 116
          - Brieven van de minister van Sociale Zaken en Volksgezondheid betreffende de door de WEK uitgebrachte adviezen R74 en 74a, de adviesprocedure en de uitvoeringsbesluiten en toezending ontwerp-Toestellenbesluit met Memorie van Toelichting, met bijlagen, 1967-1968, 417
          - Brief van de minister van Sociale Zaken en Volksgezondheid betreffende de instelling van een werkgroep voor de opstelling van ontwerp-uitvoeringsbesluiten Kernenergiewet en de prioriteitverlening aan de inwerkingtreding van de Kernenergiewet boven de integratie van het Veiligheidsbesluit ioniserende stralen met de uitvoeringsbesluiten Kernenergiewet, met bijage, 1967, 418
            Verwijst naar de laatste alinea van advies R74a (inv.nr.371)
            zie ook inv.nr. 428
          - Stukken betreffende de verhouding Kernenergiewet- Veiligheidswet, 1964, 419
          - Notitie van de CRK betreffende de verwerking van het advies (CR16 en) CR17 in het desbetreffende besluit, afschrift, met een exemplaar van het desbetreffende Staatsblad, 1968, 420
        - Uitgebracht aan de minister van Economische Zaken betreffende., 421-426
          - CR18 het ontwerp-besluit vervoer splijtstoffen, ertsen en radioaktieve stoffen, met aanbiedingsbrief, adviesaanvraag en bijlagen, en concept-advies, 1968, 421
          - CR19: het Nederlandse programma op kernreactorgebied, met concepten van het advies en reacties hierop, 1968, 422
            zie ook inv.nrs. 393,404, 439, 359/360, 361, 362, 375 alsmede 138, 241 en 246
          - Notities van de secretaris CRK betreffende Saillante punten uit de terzake van de adviesaanvraag van januari 1965 relevante documenten, en betreffende discussiepunten over het uit te brengen advies, met vragenlijsten van de Vaste Commissie voor de Kernenergie van de 2e Kamer t.b.v. een bespreking, 196??, 423
            Het verslag van deze bespreking is weergegeven in de notulen van de 25e CRK-vergadering, punt 4 (pag. 5 e.v.)
          - Brieven van de voorzitter CRK aan de voorzitter van de IRK, de WRK en het bestuur van het RCN betreffende het te organiseren overleg over de positie van het RCN, met bijlage en notitie van de voorzitter CRK aan de secretaris, 1968, 424
            zie voorts het archief van de Commissie ad hoc R.C.N.
          - Brief van het RCN betreffende aanbieding van het eerste deel van het NERO-eindrapport, RCN-97, met betr. bijlage, 1968, 425
            Bij de bijlage zijn ook de delen II-IV van RCN97 gevoegd. Rechtstreekse aanknopingspunten van de brief met CRK-notulen en adviezen CRK e.a.) ontbreken. Zie overigens IR5, 18, 21 en 30, R60 en bijlagen CSR inz. het NERO-project (CSR inv.nr. 74 c en d).
          - CR20: het ontwerp-Definitiebesluit Kernenergiewet, met adviesaanvraag en hierbij behorende stukken betreffende het ontwerp en de CRK-behandeling hiervan, alsmede het concept-advies en het desbetreffende Staatsblad met aanbiedingsbrief van de minister van Economische Zaken, 1968-1969, 426
            zie ook inv.nrs. 140 en 312
        - Uitgebracht aan de minister van Defensie betreffende., 427
          - CR21: het ontwerp-Vrijstellingsbesluit landsverdediging Kernenergiewet, met adviesaanvraag en bij1agen en stukken betreffende de behandeling (met ontwerp-beschikking van de minister van Sociale Zaken en Volksgezondheid ter uitvoering van art. 58, 1e en 3e lid Kernenergiewet) hiervan, alsmede met het concept-advies en het desbetreffende Staatsblad, 1968-1969, 427
        - Uitgebracht aan de minister van Economische Zaken betreffende., 428-433
          - CR22: het besluit Inwerkingtreding Kernenergiewet, met het ontwerp-besluit en stukken betreffende de behandeling hiervan, alsmede met het concept-advies en het desbetreffende Staatsblad met aanbiedingsbrief van de minister van Economische Zaken, 1968-1969, 428
            zie ook inv.nrs. 418 en 419
          - CR23: de toekomst van Euratom, met het concept-advies en reacties hierop, 1968, 429
            zie ook inv.nrs. 134, 149, 152/153, 163 en 435
          - Brief van de minister van Economische Zaken betreffende de toekomstige activiteiten van Euratom, met een beschouwing inzake de Nederlandse belangen bij, deze aktiviteiten, 1968, 430
          - Memorandum van de Duitse, Belgische en Nederlandse regering betreffende Mogelijkheden tot samenwerking op het gebied van Snelle Reactoren in het kader van Euratom, met aanbiedingsbrief van de minister van Economische Zaken en Franse tekst, 1968, 431
          - Brief van de minister van Economische Zaken betreffende toezending van een afschrift van de brief aan de Kamer inzake het resultaat van het overleg in de Ministerraad van Euratom, met bij1age, 1968, 432
          - CR24: het verzoek van NV Philips-Duphar om financiële steun voor het Industriële Isotopen Instituut te Petten, met adviesaanvraag en bijlagen en stukken betreffende de Philips-Duphar-rapporten inzake de Isotopenprojecten van Philips, met bijlagen, 1968, 433
            zie ook inv.nrs. 375 en 256
        - Uitgebracht aan de minister van Financiën betreffende., 434
          - CR25: de Wet Aansprakelijkheid Kernongevallen en uitvoering verdragen van Parijs en Brussel, 1969, met adviesaanvraag en bijlage, en stukken betreffende de ontwerpen en de behandeling hiervan alsmede de desbetreffende Kamerstukken met aanbiedingsbrief van de minister van Economische Zaken, 1968-1970, 434
            zie ook inv.nr. 401
        - Uitgebracht aan de minister van Economische Zaken betreffende., 435-444